【裁判字號】    89,自,1004
【裁判日期】    900212
【裁判案由】    傷害
【裁判全文】
臺灣臺北地方法院刑事判決              八十九年度自字第一四號
    自訴人      丁○○
    被  告      丙○○
右列被告因傷害案件，經自訴人提起自訴，並經台灣台北地方法院檢察署檢察官移請
併辦（八十九年度偵續字第四四四號），本院判決如左：
    主      文
丙○○無罪。
    理      由
一、自訴意旨略以：自訴人丁○○於八十九年三月二十一日十時許，雇用工人欲至台
    北市○○○路○段一九九號十樓所有之房屋裝潢修繕，竟遭自稱管理委員會主任
    委員之被告丙○○阻攔，以自訴人未繳交管理費為由，禁止自訴人所雇用之工人
    使用電梯搬運材料，雙方因而發生爭執，被告竟夥同另二不詳姓名之成年男子毆
    打自訴人，致自訴人身體多處受有傷害，因認被告涉犯有刑法第二百七十七條第
    一項之傷害罪云云。
二、按犯罪事實，應依證據認定之，無證據不得推定其犯罪事實。如不能證明被告犯
    罪者，應諭知無罪之判決，刑事訴訟法第一百五十四條、第三百零一條第一項分
    別定有明文。又告訴人之告訴，本以使被告受刑事訴追為目的，故其陳述是否與
    事實相符，自應調查其他證據，以資審認，苟其所為攻擊之詞，尚有瑕疵，則在
    此瑕疵未予究明以前，即不能遽採為斷罪之基礎，有最高法院六十九年臺上字第
    一五三一號判決意旨可以參照。
三、自訴人因未繳交管理費，致遭阻止使用電梯搬運施工材料，因而與住戶發生爭執
    ，而遭人毆打致身體多處受有傷害之事實，固據提出診斷證明書為憑，惟訊之被
    告堅決否認有參與毆打自訴人之行為，辯稱：被告與住戶發生爭執時，伊基於主
    任管理員之立場，僅張開雙手勸離雙方，因自訴人態度惡劣，口出惡言，才遭受
    二不詳姓名之成年男子毆打等語。經查，本件係經自訴人先提出告訴而後改提自
    訴，於偵查中，自訴人稱有目睹實際發生情形之鄰居，而自行帶至法庭之證人花
    初麟證稱：「我看到六、七個人，我只認識被告，都沒有任何人打人」、「當時
    有一堆人在討論，我只看到丙○○雙手張開在二組人中間，好像是勸架的樣子」
    ；證人藍阿蜜證稱：「我看到一堆人，被告雙手伸開，被告只有一人，對方有九
    人」、「當時我在洗抹布，聽到爭吵聲，向外看見丙○○前後都有人，丙○○雙
    手張開意欲阻止雙方人員起衝突，是勸架之意」；證人林銘海證稱：「我看到一
    堆人吵架，總共有七個人左右，我沒看到有人打人」、「我當時看到一堆人在吵
    架，一堆人中我只認識丙○○，．．．．丙○○並沒有與這些人在拉扯，他只是
    在旁邊看（見乙○八十九年偵字第八一八○號卷第十七頁、乙○八十九年度偵續
    字第四四四號卷第八一頁、九三頁、九四頁），而被告僅張開雙手排解雙方衝突
    等情，亦據證人謝天恩證述在卷（見上開偵卷第二七頁、偵續字卷第八一頁、八
    二頁），而自訴人於偵查中亦供稱：「我是自己一個人去，所謂證人是指于先生
    （甲○○），另外二個鄰居是後來才到，沒有看到」（見上開偵卷第二七頁），
    而證人甲○○於偵查中結證稱：伊僅於鐵路警察局看到自訴人滿臉是血，並未看
    到案發過程等語在卷（見上開偵卷第二六頁），雖證人甲○○於本院審理中改稱
    ：被告有參與毆打自訴人云云，另自訴人於本院審理中始聲請傳喚之證人戊○○
    雖亦證稱：伊有看到被告參與毆打自訴人等語，但證人甲○○之證詞既已前後矛
    盾，而證人戊○○之證言則與自訴人上開「所謂證人是指于先生，另外二個鄰居
    是後來才到，沒有看到」等語不相符合，況證人甲○○、戊○○乃與自訴人三人
    共同雇工欲至十樓修繕裝潢房屋，欲使用電梯而遭主任委員之被告與其他住戶攔
    阻，要求其補繳所積欠五十八個月共新台幣二十萬三千元之管理費，為其所不否
    認，難免夾怨責怪被告，其為偏頗自訴人不利被告之證言，自不得遽予採信。綜
    上所述，被告辯稱：其僅張開雙手勸離雙方，並未參與毆打自訴人等語，應屬可
    信。本件並無證據足以佐證自訴人之指訴為真實，另復查無其他積極證據足以證
    明被告有傷害自訴人之犯行，其犯罪尚屬不能證明，依法應為無罪之諭知。
據上論斷，應依刑事訴訟法第三百四十三條、第三百零一條第一項，判決如主文。
中    華    民    國      九十        年       二      月      十二     日
                                      臺灣臺北地方法院刑事第四庭
                                          法  官  侯水深
右正本證明與原本無異。
如不服本判決，應於判決送達後十日內，向本院提出上訴狀。
                                          書記官  李春松
中    華    民    國      九十        年      二       月      十三     日


司法院資訊處製作；財團法人民間司法改革基金會備份。
